臺灣臺中地方法院刑事裁定
111年度撤緩字第19號
聲  請  人  臺灣臺中地方檢察署檢察官
受  刑  人  譚秀如



上列聲請人因受刑人過失傷害案件（臺灣臺東地方法院109年度
交簡字第8號），聲請撤銷緩刑之宣告（111年度執聲字第145號
），本院裁定如下：
    主  文
譚秀如之緩刑宣告撤銷。
    理  由
一、聲請意旨略以：受刑人譚秀如因過失傷害案件，經臺灣臺東
    地方法院於民國109年4月20日以109年度交簡字第8號判決判
    處拘役40日，緩刑3年，並應給付告訴人彭寶玉新臺幣（下
    同）2萬元，於同年5月21日（聲請意旨予以更正）確定。惟
    受刑人於緩刑期前即107年12月29日犯加重詐欺等案件，經
    臺灣高等法院臺中分院於110年1月28日以109年度金上訴字
    第2823號判決判處有期徒刑1年2月確定，且受刑人未償還告
    訴人2萬元。核其所為，已合於刑法第75條第1項第2款、第7
    5條之1第1項第4款所定撤銷緩刑宣告之原因，爰依刑事訴訟
    法第476條規定，聲請撤銷等語。
二、按緩刑之宣告應撤銷者，由受刑人所在地或其最後住所地之
    地方法院檢察官聲請該法院裁定之，刑事訴訟法第476條定
    有明文。查受刑人之最後住所地及所在地均在臺中市，有臺
    灣高等法院被告前案紀錄表及個人戶籍資料（完整姓名）查
    詢結果附卷可稽，聲請人以本院為受刑人所在地或其最後住
    所地之法院提出本件聲請，應無不合。
三、次按受緩刑之宣告，而有緩刑前因故意犯他罪，而在緩刑期
    內受逾6月有期徒刑之宣告確定者，撤銷其宣告；違反第74
    條第2項第1款至第8款所定負擔情節重大，足認原宣告之緩
    刑難收其預期效果，而有執行刑罰之必要者，得撤銷其宣告
    ，刑法第75條第1項第2款、第75條之1第1項第4款分別定有
    明文。前者係屬「應撤銷」之事由，即行為人符合刑法第75
    條規定之要件者，法院應撤銷其緩刑宣告，無裁量之餘地；
    後者則屬「得撤銷」之事由，賦予法院撤銷與否之權限，且
    以行為人違反負擔之行為「情節重大」為要件，法院應依職
    權本於合目的性之裁量，妥適審酌受刑人自始是否真心願意
    接受緩刑所附之條件，或於緩刑期間中是否顯有履行負擔之
    可能而隱匿或處分其財產、故意不履行、無正當事由拒絕履
    行或顯有逃匿之虞等情事，考量受刑人未履行條件情形與被
    害人所受損害間，依比例原則綜合衡酌原宣告之緩刑是否難
    收其預期之效果，確有執行刑罰之必要，資以決定緩刑宣告
    是否應予撤銷。又依刑法第75條第1項第2款所定原因聲請撤
    銷緩刑宣告，應於判決確定後6月以內為之，同法第75條第2
    項亦有明定，旨在督促主管機關注意即時行使撤銷緩刑之責
    ，俾使撤銷緩刑之法律關係早日確定，故僅得於上開法定期
    限內為之。
四、經查：
  ㈠受刑人①因過失傷害案件，經臺灣臺東地方法院以109年度交
    簡字第8號判決判處拘役40日，緩刑3年，並應自109年5月10
    日起至清償完畢為止，按月於每月10日前匯款1千元至告訴
    人指定之金融帳戶（1期未履行即視為全部到期），總計2萬
    元，於同年5月21日確定，緩刑期間自109年5月21日起至112
    年5月20日止；②另於緩刑期前之107年12月29日犯加重詐欺
    等案件，經本院判決後，臺灣高等法院臺中分院以109年度
    金上訴字第2823號判決撤銷改判處有期徒刑1年2月，於110
    年3月8日確定等情，有臺灣高等法院被告前案紀錄表及各刑
    事判決在卷可參
  ㈡受刑人就①案之緩刑負擔，迄今未履行分毫等情，業據其於本院訊問時自承在卷，與告訴人所述相符，受刑人未履行①案判決所載緩刑負擔之事實，洵堪認定。衡酌上開給付條件與受刑人和告訴人和解內容同一，①案因受刑人未提起上訴而確定，受刑人於本院訊問時就應履行條件亦無爭執，並稱：已經準備好款項，隨時可以提出等語（見本院卷第30頁），足認①案判決所諭知之損害賠償數額及給付方式，係經受刑人評估自身經濟能力、金額及履行方式後，同意負擔之條件，其有充足資力，且依其高職畢業、入監前從事居家清潔工作等個人情狀，及其②案所用犯罪手段係駕車搭載詐騙集團車手，共同持提款卡至自動櫃員機提款，堪認其具有相當智識與社會經驗，對於臨櫃匯款、操作自動櫃員機等多元支付方式應非全無所悉，而有履行可能，竟未信守承諾，自109年5月起至其110年4月22日入監執行時止，長達1年期間，未為任何給付，難認其有賠償告訴人之誠意。又若受刑人於①案判決確定後發生難以預料之情事，致無法如期履行緩刑負擔，非不得主動積極與告訴人協商，商討後續之還款計畫，以取得告訴人諒解，惟受刑人捨此不為，迄本院訊問時尚諉以：沒時間、不會操作、忙著請外籍勞工、無人可以幫忙等詞推託卸責，實難認其有履行該負擔之真意，已無從期待受刑人能恪遵①案判決所諭知之負擔，並藉此自省改過，違反情節確屬重大，原為促使惡性輕微之偶發犯、初犯改過自新而為緩刑之宣告，已難收其預期效果，有執行刑罰之必要，應構成刑法第75條之1第1項第4款事由，檢察官據此聲請撤銷受刑人①案之緩刑宣告，為有理由，應予准許。
  ㈢檢察官雖認受刑人於緩刑期前犯②案，並於緩刑期內受逾6月
    有期徒刑之宣告確定，同時構成刑法第75條第1項第2款所定
    撤銷緩刑宣告之事由。惟查，②案判決係於110年3月8日確定
    ，依刑法第75條第2項規定，檢察官本應於判決確定後6月以
    內即110年9月7日以前聲請撤銷，惟其於111年1月14日始提
    出聲請，此有臺灣臺中地方檢察署111年1月14日中檢謀高11
    0執助2481字第1119005179號函上本院收文戳章在卷可憑（
    見本院卷第5頁），顯逾越上開法定聲請期限，應不得再以
    該款規定作為聲請事由。此部分固與法未合，然就受刑人①
    案之緩刑宣告應予撤銷之結論無影響，併此敘明。
五、依刑事訴訟法第476條，刑法第75條之1第1項第4款，裁定如
    主文。
中　　華　　民　　國　  111 　年　   2 　月  　 10  　日
　　　　　　　　　刑事第十五庭  法　官　鄭咏欣
以上正本證明與原本無異。
如不服本裁定，應於收受送達後5日內向本院提出抗告狀。（應
附繕本）
　　　　　　　　　　　　　　　　書記官  施佑諭      
中　　華　　民　　國　  111   年　　2    月　 　10　日